臺灣高雄地方法院刑事判決　　　　　　　94年度易字第1684號
公　訴　人　臺灣高雄地方法院檢察署檢察官
被　　　告　乙○○
　　　　　　　　　　（另案在臺灣高雄第二監獄執行中）
上列被告因竊盜案件，經檢察官提起公訴（94年度偵字第14782
號），及移送併案審理（94年度偵字第24058 號），嗣因被告就
被訴事實為有罪之陳述，經本院合議庭裁定由受命法官獨任適用
簡式審判程序審理，本院判決如下：
    主  文
乙○○共同連續竊盜，累犯，處有期徒刑捌月。
    事  實
一、乙○○前於民國82年間，因違反肅清煙毒條例案件，經臺灣
    高等法院高雄分院判處應執行有期徒刑3 年10月確定，嗣於
    84 年8月14日縮短刑期假釋出監，復於85年間，因違反肅清
    煙毒條例案件經撤銷假釋接續執行殘刑，再於88年9 月27日
    縮短刑期假釋出監，並於91年4 月16日縮刑期滿未經撤銷，
    視為執行完畢。詎仍不思悔改，猶與李茂忠（另經移送本院
    併案審理）基於意圖為自己不法所有之犯意聯絡與行為分擔
    ，連續於：
（一）94年6 月20日下午4 時46分許（檢察官移送併辦意旨書誤
      載為16時許），由乙○○駕駛車牌號碼YW-7702 號自小貨
      車，至高雄縣大樹鄉和山村和山活動中心對面空地（檢察
      官移送併辦意旨書誤載為和山路92-4號對面空地），合力
      徒手竊取甲○○所有之板模支撐鐵管50支，得手後正欲離
      開之際，為吳偵琪目擊而上前質問，渠2 人旋駕車逃逸，
      嗣經甲○○持高雄縣大樹鄉和山村社區監視系統翻拍之照
      片2 張報案處理，始循線查悉上情。
（二）94年6 月24日下午3 時許（檢察官起訴書誤載為15時40分
      許），由乙○○駕駛車牌號碼BI -7129號自小貨車，至高
      雄縣大樹鄉○○段221 地號噴霧，共同徒手竊取丙○○所
      有之鐵角材59支（每支長約120 公分、寬約6 公分、重約
      4 公斤）及支撐鋼管17支（每支可伸縮長約4 公尺、寬約
      6 公分、重約12公斤）得手後，置放在前述自小貨車上，
      正欲離開之際，為丙○○之姐夫柯振都發現並報警處理，
      2 人旋即棄車逃逸，經警於同日下午3 時40分許，在高雄
      縣大樹鄉○○○路大坪巷1 號旁之產業道路口查獲李茂忠
      ，始循線查悉全情。
二、案經高雄縣政府警察局仁武分局報請臺灣高雄地方法院檢察
    署檢察官偵查起訴及甲○○訴由高雄縣政府警察局仁武分局
    報請臺灣高雄地方法院檢察署檢察官移送併案審理。
    理  由
一、按本案被告乙○○所犯係死刑、無期徒刑、最輕本刑為3 年
    以上有期徒刑以外之罪，其於準備程序就前揭被訴事實為有
    罪之陳述，經受命法官告知簡式審判程序之旨，並聽取其與
    公訴人之意見後，本院認無不得或不宜改依簡式審判程序進
    行之情事，依刑事訴訟法第273 條之1 第項、第284 條之1
    規定，裁定本案由受命法官獨任進行簡式審判程序，合先敘
    明。
二、上揭犯罪事實，業據被告於本院審理時供承不諱，核與共同
    被告李茂忠於警詢、偵訊、證人丙○○、柯振都、吳偵琪、
    告訴人甲○○於警詢時證述之情節相符，並有查獲照片6 張
    、贓物認領保管單、車牌號碼YW-7102 租車契約、高雄縣政
    府警察局仁武分局大樹派出所受理刑事案件報案三聯單各1
    紙、翻拍照片2 張在卷足稽，足認被告前開自白應與事實相
    符，足堪採信。本案事證明確，被告犯行洵堪認定，應予依
    法論科。
三、核被告所為，係犯刑法第320 條第1 項之普通竊盜罪，被告
    與共同被告李茂忠就上揭竊盜犯行，有犯意之聯絡及行為之
    分擔，為共同正犯。其先後2 次竊盜犯行，時間緊接，方法
    相同，所犯復為構成要件相同之罪名，顯係基於概括犯意反
    覆為之，應依連續犯規定論以一罪，並依法加重其刑。至檢
    察官移送併案審理部分（94年度偵字第24058 號），即被告
    與共同被告李茂忠於94年6 月20日下午4 時46分許，至高雄
    縣大樹鄉和山村和山活動中心對面空地，竊取甲○○所有板
    模支撐鐵架50支之犯行，雖未據起訴，惟與已起訴論罪科刑
    部分，有連續犯之裁判上一罪關係，為起訴效力所及，既經
    查明，本院自得一併審究，附此敘明。又被告前於82年間，
    因違反肅清煙毒條例案件，經臺灣高等法院高雄分院判處應
    執行有期徒刑3 年10月確定，嗣於84年8 月14日縮短刑期假
    釋出監，復於85年間，因違反肅清煙毒條例案件經撤銷假釋
    接續執行殘刑，再於88年9 月27日縮短刑期假釋出監，並於
    91年4 月16日縮刑期滿未經撤銷，視為執行完畢，此有臺灣
    高等法院被告前案紀錄表1 份在卷可參，其於有期徒刑執行
    完畢後5 年內，再犯本案有期徒刑以上之罪，為累犯，應依
    刑法第47條規定加重其刑，並依同法第70條規定遞加之。爰
    審酌被告正值青壯卻不知進取，甫因竊盜案件，經本院於94
    年3 月3 日判處有期徒刑5 月確定，仍不知悔悟，一再竊取
    他人財物，所為自應受相當之刑事非難。惟念其犯後於本院
    尚能坦承犯行，態度尚可，經檢察官具體求處有期徒刑8 月
    尚稱允當等一切情狀，量處如主文所示之刑，以資懲儆。
據上論斷，應依刑事訴訟法第273 條之1 第1 項、第284 條之1
、第299 條第1 項前段，刑法第28條、第56條、第320 條第1 項
、第47條，罰金罰鍰提高標準條例第1條前段，判決如主文。
本案經檢察官丁○○到庭執行職務。
中　　華　　民　　國　　94　　年　　12　　月　　9 　　日
                  刑事第九庭    法　官  謝梨敏
以上正本證明與原本無異。
如不服本判決，應於判決送達後10日內，向本院提出上訴狀。
                                書記官  林志衡
中　　華　　民　　國　　94　　年　　12　　月　　9　　日
附錄本案論罪科刑法條全文
中華民國刑法第320條
意圖為自己或第三人不法之所有，而竊取他人之動產者，為竊盜
罪，處5年以下有期徒刑、拘役或5百元以下罰金。
意圖為自己或第三人不法之利益，而竊佔他人之不動產者，依前
項之規定處斷。
前2項之未遂犯罰之。
